【裁判字號】    90,上訴,392
【裁判日期】    900404
【裁判案由】    公共危險
【裁判全文】
台灣高等法院台中分院刑事判決                      九十年度上訴字第三九二號
    上  訴  人
    即  被  告  乙○○
    選任辯護人  方鴻枝
右上訴人因公共危險案件，不服台灣彰化地方法院八十八年度訴字第六三號中華民
國八十九年十月二十日第一審判決（起訴案號：台灣彰化地方法院檢察署八十八年度
偵字第四四五號），提起上訴，本院判決如左：
    主      文
原判決撤銷。
乙○○無罪。
    理      由
一、公訴意旨以：被告乙○○係坐落彰化縣彰化市○○○段第四八二之四地號土地之
    所有權人，該土地係彰化縣政府開闢彰化縣彰化市○○○路後剩餘之畸零土地，
    故緊臨道路，為避免他人使用其所有之前開土地，竟於民國（下同）八十七年間
    將附連在土地邊緣坐落同段第四八一之二六地號之柏油路面開挖毀損，鋪設水泥
    填高地面，致生往來人車之危險，嗣後在該填高之土地上搭建水塔，並以鐵架及
    鐵片使其私有土地與道路隔開等情，因認其犯有刑法第一百八十五條第一項之公
    共危險罪云云。
二、訊據上訴人即被告乙○○固坦承於前揭時地挖路施工，惟辯稱：伊興建水塔有取
    得雜項建築執照，且在自己私有之土地上建築，施工時有測量確定範圍等語。經
    查：
    (一)被告所有之前開土地面積僅五十九平方公尺，固經檢察官會同彰化縣彰化地政
      事務所測量人員於八十七年十二月二十四日前往現場勘驗並測量照相結果，被
      告當時確有將緊臨其土地之柏油路面及同段四八一－三一三地號土地部分開挖
      毀損，連同其私有土地所開挖之面積達六十四平方公尺，有勘驗筆錄、照片及
      彰化縣彰化地政事務所於八十七年十二月三十一日函送之複丈成果圖在卷可稽
      。且被告提出之雜項建築執照，其工作物係建水塔，彰化縣政府工務局核發之
      日期為八十八年八月三日，與被告為填高路面鋪設水泥而挖損道路二者並無關
      連，而被告挖損道路之時間早在八十七年間，亦與其事後取得之水塔雜項建築
      執照無關。
    (二)惟查，前揭畸零地確於八十六年七月一日登記為被告所有，有土地登記簿謄本
      一件在卷可稽（見偵查卷第一二－一六頁）。彰化市公所固於八十七年一月二
      十三日以彰市工字第一八一號簡便行文表表示該彰化市○○○段第四八二
      之四地號土地為「道路用地」（見他字卷第一五頁），惟彰化縣政府於八十八
      年八月四日即以八八彰府工土字第一四一四六九號函表示該私有土地並非既成
      巷道（見偵查卷第一頁），且於八十八年八月底即核發水塔之雜項建造執照
      （見原審卷第四二頁）；彰化市公所並立即於八十八年十月七日以八八彰市工
      字第六五八七號函表示該土地使用分區證明書錯誤，應予作廢（見原審卷第
      二九頁），且於八十九年九月六日核發該筆土地為「住宅區」之彰市工字第三
      二一六七號土地使用分區證明書（見原審卷第六六頁）。從而，被告雖於取得
      建造執照前即已動工，惟該土地乃其私有土地，且位於住宅區，又非既成巷道
      ，則其於該土地上興建工程，並於開挖時，略微逾越約五平方公尺之面積，填
      高地面，衡情尚難認此行為即得以造成往來人車之危險。應認被告之犯罪不能
      證明，原審為被告罪刑之宣告，尚有未洽，上訴意旨指摘原判決不當，為有理
      由，應由本院予以撤銷，改判被告無罪。
三、據上論斷，應依刑事訴訟法第三百六十九條第一項前段、第三百六十四條、第三
    百零一條第一項，判決如主文。
本案經檢察官甲○○到庭執行職務。
中      華      民      國      九十    年      四      月      四      日
                                  台灣高等法院台中分院刑事第八庭
                                        審判長法  官  羅  得  村
                                              法  官  陳  賢  慧
                                              法  官  林  輝  煌
右正本證明與原本無異。
如不服本判決，應於判決送達後十日內向本院提出上訴狀，其未敘述理由者，應於提
出上訴狀後十日內向本院補提理由書，並按他造當事人之人數提出繕本。
                                              書記官  吳  宗  玲
中      華      民      國      九十    年      四      月      四      日
                                                                        Ｄ


司法院資訊處製作；財團法人民間司法改革基金會備份。
